臺灣臺南地方法院刑事裁定
111年度撤緩字第12號
聲  請  人  臺灣臺南地方檢察署檢察官
受  刑  人  何俊晟


上列受刑人因犯偽造文書等案件，經檢察官聲請撤銷緩刑（111
年度執聲字第46號），本院裁定如下：
    主  文
何俊晟於臺灣高等法院臺南分院一一０年度上訴字第一九六號刑
事判決之緩刑宣告撤銷。
    理  由
一、聲請意旨略稱：受刑人何俊晟因偽造文書等案件，經臺灣高
    等法院臺南分院於民國110年3月31日以110年度上訴字第196
    號判決判處有期徒刑5月，緩刑5年，並應自110年4月30日之
    前起至115年9月31日止，按月於每月月底給付王祥民新臺幣
    （下同）2萬元；另於115年10月31日前給付王祥民1萬元，
    並ㄓ於110年4月28日確定在案。惟其於緩刑期間內，受刑人
    未依判決主文所載方式履行對告訴人王祥民之損害賠償義務
    ，已合於刑法第75條之1第1項第4款所定得撤銷緩刑宣告之
    原因，爰依刑事訴訟法第476條規定向本院聲請撤銷緩刑之
    宣告等語。
二、按緩刑宣告，得斟酌情形命犯罪行為人向被害人支付相當數
    額之財產或非財產上之損害賠償；受緩刑之宣告而違反同法
    第74條第2項第1款至第8款所定負擔情節重大者，足認原宣
    告之緩刑難收其預期效果，而有執行刑罰之必要者，得撤銷
    其宣告；又按緩刑之宣告應撤銷者，由受刑人所在地或其最
    後住所地之地方法院檢察官聲請該法院裁定之，刑法第74條
    第2項第3款、第75條之1第1項第4款、刑事訴訟法第476條分
    別定有明文。此係賦與法院依實質要件審認是否撤銷受刑人
    緩刑宣告之權限。如受刑人顯有履行負擔之可能，而故意不
    履行緩刑條件，受刑人主觀上輕忽自己彌過改善之責任，顯
    不重視國家給予緩刑寬典之機會，可認受刑人有刑法第75條
    之1第1項第4款所定情節重大之撤銷緩刑事由。
三、經查：
  ㈠上開受刑人之戶籍地在臺南市○區○○路000號3樓之4，為本院
    管轄區域無訛，聲請人向本院聲請撤銷緩刑，依前揭刑事訴
    訟法第476條之規定，於法尚無違誤，合先敘明。
  ㈡本件受刑人前因偽造文書等案件，經臺灣高等法院臺南分院
    於民國110年3月31日以110年度上訴字第196號判決判處有期
    徒刑5月，緩刑5年，並應自110年4月30日之前起至115年9月
    31日止，按月於每月月底給付王祥民2萬元；另於115年10月
    31日前給付王祥民1萬元，該案於110年4月28日確定，此有
    上開刑事判決及臺灣高等法院被告前案紀錄表在卷可稽，此
    部份事實，先堪認定。
  ㈢臺灣臺南地方檢察署（下稱臺南地檢署）執行科於110年5月1
    4日以南檢文癸110執緩255字第1109031201號發函通知受刑
    人應每3個月將已履行判決主文所示之賠償資料檢送該署，
    詎受刑人分別於110年5月1日、同年6月3日、7月1日、8月6
    日、9月7日給付2萬元、10月15日給付1萬元（各次實際給付
    日期均已逾約定履行之日）後，即未再依約給付，告訴人遂
    於110年12月2日委任律師以投遞郵局存證信函之方式通知受
    刑人「於文到7日內依調解筆錄內容每月給付告訴人2萬元，
    並匯入指定帳戶內，至133萬全部清償完畢為止，否則將依
    法聲請撤銷受刑人前案之緩刑宣告」等語，然受刑人經合法
    通知，迄今仍置若罔聞，告訴人遂於111年1月7日具狀向臺
    南地檢署檢察官陳報上開受刑人未依約履行之情事，請求檢
    察官向本院聲請撤銷受刑人前案之緩刑宣告，此有臺南地檢
    署執行科函文、送達證書、告訴人之刑事聲請撤銷緩刑狀、
    調解筆錄、郵局存證信函、受刑人給付款項之整理附表、中
    華郵政掛號郵件收件回執及投遞紀要卷附足佐。是以受刑人
    前已屢次給付遲延，告訴人仍不予以究責，惟受刑人於110
    年10月15日給付1萬元後，即未再依約履行，且告訴人於聲
    請撤銷緩刑宣告前，亦已事先委任律師以投遞郵局存證信函
    方式通知受刑人，然受刑人迄今仍未依約履行或通知告訴人
    有無法履行之事由，顯見受刑人未知顧惜告訴人一再給予其
    履行之機會，被告欠缺依約履行之誠意，至為灼然。
  ㈣綜上，足見受刑人於取得法院緩刑之寬典後，已屢次給付遲
    延，又告訴人再給予其近3月寬裕且充足的履行期間，無任
    何正當理由而未履行緩刑條件，且未通知告訴人及檢察官，
    在經臺南地檢署執行科合法通知後，無正當理由之情形下，
    均未提出其履行給付之證明資料或未能依約履行之原因，足
    認其毫無依約履行緩刑條件之誠意。本院因此認為受刑人違
    反刑法第74條第2項第3款所定負擔之情形，已達情節重大程
    度，已難以預期受刑人能恪遵法律規定，原宣告之緩刑難收
    其預期效果，而有執行刑罰之必要。
四、聲請人依刑法第75條之1第1項第4款之規定，聲請撤銷前案
    判決受刑人所受之緩刑宣告，經核並無不合，應予准許，爰
    裁定如主文所示。
五、依刑事訴訟法第476條、刑法第75條之1第1項第4款，裁定如
    主文。　　
本案經檢察官廖舒屏聲請裁定撤銷緩刑。  
中　　華　　民　　國　　111 　年　　1 　　月　　22　　日
　　　　　　　　　刑事第三庭    法　官　陳振謙
以上正本證明與原本無異。
如不服本裁定，應於送達後5日內，向本院提出抗告狀。
　　　　　　　　　　　　　　　　書記官　黃憶筑
中　　華　　民　　國　　111 　年　　1 　　月　　22　　日